【裁判字號】    97,交聲,1109
【裁判日期】    970812
【裁判案由】    聲明異議
【裁判全文】
臺灣臺中地方法院交通事件裁定        97年度交聲字第1109號
原處分機關  交通部公路總局臺中區監理所
異  議  人
即受處分人  甲○○
上列受處分人因違反道路交通管理處罰條例案件，對於交通部公
路總局臺中區監理所於民國97年3月5日所為之處分（中監違字第
裁60-TA0000000號裁決書），聲明異議，本院裁定如下：
    主    文
異議駁回。
    理    由
一、原處分機關略以：異議人即受處分人（下稱受處分人）甲○
    ○駕駛車牌號碼3012-FX號自用小客車，於民國96年12月15
    日10時13分許，在台九線439.6公里南興段處因「限速70公
    里，經測速時速97公里，超速27公里」違規，經臺東縣警察
    局交通警察隊依違反道路交通管理處罰條例第40條逕行舉發
    。受處分人於期限內到案，原處分機關遂於97年3月5日中監
    違字第裁60-TA0000000號裁決書裁處新臺幣（下同）1,800
    元，並記違規點數1點。是以，原處分機關依法所為裁處並
    無不合等語。
二、聲明異議意旨略以：
  (一)請提供機器之檢驗及實際道路測速等相關報告及誤差值。
  (二)舉發當時，車子在該路段曾停留於路肩欣賞海岸風景，由舉
    發照片檢視，車子係處於停止狀態（車子整體相當清晰，與
    行進中有別），當時駕駛與右前方乘客皆有下車，由照片判
    別，車子的右前方似乎是無乘客狀態，顯示當時車子應處於
    停止狀態無誤。由常理判斷，照片之左側車道當時並無車輛
    ，豈有超速還行駛路肩之理，顯然是機器誤拍所致，爰聲明
    異議等語。
三、按汽車駕駛人，行車速度，超過規定之最高時速，或低於規
    定之最低時速，除有第43條第1項第2款情形外，處新臺幣12
    00元以上2400元以下罰鍰；汽車駕駛人有道路交通管理處罰
    條例第40條情形者，除依原條款處罰鍰外，並予記違規點數
    1點，道路交通管理處罰條例第40條、第63條第1項第1款分
    別定有明文。次按違反道路交通管理處罰條例第40條事件，
    汽車駕駛人行車速度，超過規定之最高時速20公里以上未滿
    40公里，期限內繳納罰鍰或到案聽候裁決者，處新臺幣1800
    元罰鍰，違反道路交通管理事件統一裁罰基準及處理細則第
    2條第2項亦有明文。
四、經查：
  (一)甲○○駕駛車牌號碼3012-FX號自用小客車，於上開時、地
    ，因「速限70公里，經測速時速為97公里，超速27公里」之
    違規，有臺東縣警察局交通警察隊舉發違反道路交通管理事
    件通知單暨違規照片及裁決書各一紙在卷可佐。
  (二)受處分人雖以上開情詞置辯，惟查臺東縣警察局97年6月10
    日東警交字第0970044431號函覆本院稱：「案內違規地點（
    台9線439.5公里南興段）所設測速照相儀器係採『雷達』自
    動測速（非感應線圈式測速儀器），且通過經濟部標準檢驗
    局雷達測速儀檢定合格在案（檢定合格單號碼：JOGA0000
    000A、JOGA0000000B、檢定日期：96年11月19日、有效期限
    ：97年11月30日），本局於有效期限到期日前，承辦人員皆
    依規定送經濟部標準檢驗局檢定」（見本院卷第22頁），並
    檢附經濟部標準檢驗局雷達測速儀檢定合格證書（見本院卷
    第26頁）。另查關於本件測速儀器之誤差值，在汽車時速達
    100公里時，誤差值為正負2公里，亦有志伸股份有限公司函
    覆之測速儀器型錄等資料在卷可參（見本院卷第33頁）。本
    件受處分人行車時速縱使扣除誤差值2公里，仍超過70公里
    之速限，故受處分人確有超速之違規事實。
  (三)再者，受處分人稱其車子當時係停留於路肩處於停車狀態云
    云，惟依證人即舉發員警即乙○○於97年7月23日在本院具
    結證稱﹕汽車是行駛狀態，因為車子所在是高雄往台東方向
    北上車道的內側車道；從測速照相設置約略關係圖、台9線
    439.6K機動測速照相限速標誌及告示牌放置圖、行車位置圖
    ，可以看出車子是行駛在北上車道的內側車道，另外由測速
    照片右上方數據顯示97，表示車子是行駛狀態時速是97公里
    ，F則是代表對向車道（見本院卷第38頁背面）；及參卷附
    之上開測速照相設置約略關係圖、行車位置圖（見本院卷第
    41 至44頁）；再細觀舉發照片，亦可看見受處分人汽車所
    行駛之北上車道之2個線道中間之白色分道線，及車號3012-
    FX號之汽車係位於白色分道線之左方即內側車道之情；是受
    處分人被舉發當時係駕車行駛於內側車道，而非停放在路肩
    位置之事實，堪以認定。又本件測速所用儀器既經經濟部標
    準檢驗局檢驗合格，則其所測之數值應係正確及值得信賴。
    再者，本院經查亦無任何證據足資證明執勤警員有捏造事實
    、違法取締之情事，則執勤警員本其維護交通秩序、安全職
    責所為之逕行舉發，自應受到合法、正確之推定。是受處分
    人確於前述時、地，有超速行駛之違規事實，應堪認定。原
    處分機關據以援引上開規定，裁處罰鍰1,800元，並記違規
    點數1點，並無不當。本件聲明異議為無理由，應予駁回。
五、據上論斷，應依道路交通管理處罰條例第87條第2項，道路
    交通案件處理辦法第19條，裁定如主文。
中    華    民    國    97    年     8    月    12    日
                  交通法庭  法  官  戴嘉慧
以上正本證明與原本無異。
如不服本裁定應於送達後5日內向本院提出抗告狀。（應附繕本
）
                            書記官  劉晴芬
中    華    民    國    97    年    8    月    12    日


司法院資訊處製作；財團法人民間司法改革基金會備份。
